【裁判字號】    95,易,2417
【裁判日期】    951130
【裁判案由】    竊盜
【裁判全文】
臺灣臺北地方法院刑事判決              95年度易字第2417號
公  訴  人  臺灣臺北地方法院檢察署檢察官
被      告  乙○○
                    （另案於臺灣臺北監獄執行中）
上列被告因竊盜案件，經檢察官提起公訴（九十五年度偵字第三
三三三號），被告於準備程序中先就被訴事實為有罪之陳述，經
本院告以簡式審判之旨，並聽取當事人之意見後，本院合議庭裁
定行簡式審判程序後，本院判決如下：
    主  文
乙○○竊盜，處有期徒刑肆月，如易科罰金，以銀元佰元即新
臺幣玖佰元折算壹日。
    事  實
一、乙○○意圖為自己不法所有，於民國九十四年四月一日下午
    四時許，前往甲○○位於臺北市○○區○○路二００巷十一
    弄七號二樓之住處，因上開甲○○住處之大門未鎖，乙○○
    乃侵入該住處內（侵入住宅部分，未據告訴），竊取甲○○
    所有之金戒指一枚、黃金手鍊一條及珍珠項鍊一條等財物，
    得手後旋即離去。嗣於同日晚間十時許，甲○○返回上開住
    處發現家中遭竊乃報警處理，因現場之「神農氏保健拔罐器
    」有遭人搬動之情形，員警乃以棉棒採集遺留在上開拔罐器
    上之汗液，經送內政部警政署刑事警察局（下稱刑事局）將
    上開汗液之ＤＮＡ與該局比對去氧核醣核酸資料庫比對結果
    ，發現與乙○○之ＤＮＡ型別相符，始知上情。
二、案經臺北市政府警察局信義分局移送臺灣臺北地方法院檢察
    署（下稱臺北地檢署）檢察官偵查起訴。
    理  由
一、證據之認定：
    上開事實，業據證人即被害人甲○○於警詢時證述屬實（臺
    北地檢署九十四年度偵字第二三四二０號卷第十一、十二頁
    參照），而被告乙○○於前述時地遺留於現場之「神農氏保
    健拔罐器」上之汗液，經警以棉棒採集後送刑事局將汗液Ｄ
    ＮＡ－ＳＴＲ型別與該局比對去氧核醣核酸資料庫比對結果
    ，發現與乙○○之ＤＮＡ－ＳＴＲ型別相符乙節，有刑事局
    九十四年九月八日出具之刑醫字第０九四０一九六六０九號
    鑑驗書一紙附卷足憑（同上偵查卷第十六頁參照），並有現
    場勘查報告書、現場圖各一份及現場照片二十幀在卷可稽（
    同上偵查卷第十九頁至第三十頁參照），且被告亦對上開事
    實於本院九十五年十一月二十三日審理時供承不諱（本院當
    日審判筆錄參照），是依(一)證人甲○○於警詢時之指述、(二)
    上開刑事局鑑驗書、(三)現場勘查報告表、現場圖各一份及現
    場照片二十幀等補強證據已足資擔保被告於本院審理中所為
    之上開任意性自白具有相當程度之真實性，而得確信被告前
    述自白之犯罪事實確屬真實，從而依刑事訴訟法第一百五十
    六條第一項及同條第二項規定，自得依被告前述自白及該補
    強證據認定被告確有為前述竊盜之犯行，本件事證明確，被
    告之犯行堪以認定。
二、論罪科刑之法律適用：
  (一)按行為後法律有變更者，適用行為時之法律，但行為後之法
    律有利於行為人者，適用最有利於行為人之法律，刑法第二
    條第一項定有明文，被告行為後，如附表所示關於本件被告
    論罪科刑所應適用之刑法條文，業於九十四年二月二日修正
    公布，且依刑法施行法第十條之一規定，於九十五年七月一
    日生效施行，經如附表所示個別比較新舊法及依最高法院二
    十四年上字第四六三四號判例就罪刑有關之一切情形綜其全
    部之結果而為比較後，仍以適用九十五年七月一日修正施行
    前如附表所示關於被告論罪科刑所應適用之刑法條文規定較
    有利於行為人，是依前開說明，自應適用九十五年七月一日
    修正施行前如附表所示關於被告論罪科刑所應適用之刑法條
    文規定處斷。
  (二)核被告乙○○所為，係犯刑法第三百二十條第一項之竊盜罪
    。爰審酌被告犯罪之動機、目的、手段、所生危害，及其犯
    後尚能坦承犯行、態度良好等一切情狀，量處如主文所示之
    刑。又被告行為時之易科罰金折算標準，修正前罰金罰鍰提
    高標準條例第二條前段（現已刪除）規定，就其原定數額提
    高為一百倍折算一日，則被告行為時之易科罰金折算標準，
    應以銀元三百元折算一日，經折算為新臺幣後，應以新臺幣
    九百元折算為一日。惟九十五年七月一日修正施行之刑法第
    四十一條第一項前段則規定：「犯最重本刑為五年以下有期
    徒刑以下之刑之罪，而受六個月以下有期徒刑或拘役之宣告
    者，得以新臺幣一千元、二千元或三千元折算一日，易科罰
    金。」，比較修正前後之易科罰金折算標準，以九十五年七
    月一日修正公布施行前之規定，較有利於被告，亦應適用修
    正前刑法第四十一條第一項前段規定，定其易科罰金之折算
    標準。
據上論斷，應依刑事訴訟法第二百七十三條之一第一項、第二百
九十九條第一項前段，刑法第二條第一項，修正前刑法第三百二
十條第一項、第四十一條第一項前段，罰金罰鍰提高標準條例第
一條前段，修正前罰金罰鍰提高標準條例第二條，現行法規所定
貨幣單位折算新臺幣條例第二條，判決如主文。
本案經檢察官郭瑜芳到庭執行職務。
中    華    民    國    95    年    11    月    30    日
                  刑事第九庭    法  官  林怡秀
本件正本證明與原本無異。
如不服本判決，應於判決送達後十日內，向本院提出上訴狀。
                                書記官  林義盛
中    華    民    國    95    年    11    月    30    日
附表
┌────────┬────────┬────────┬────────┐
│規定名稱        │修正前規定      │修正後規定      │新舊法個別比較結│
│                │                │                │論與理由        │
├────────┼────────┼────────┼────────┤
│刑法第三百二十條│法定刑中罰金數額│依刑法施行法第一│適用舊法（仍依罰│
│第一項（論罪科刑│以銀元計算。    │之一條規定，法定│金罰鍰提高標準條│
│法條）          │提高法定刑中罰金│刑中罰金數額改以│例第一條規定提高│
│                │數額二倍至十倍。│新臺幣計算。    │法定刑中罰金數額│
│                │                │提高法定刑中罰金│十倍）          │
│                │                │數額至三十倍。  │新法並無較有利於│
│                │                │                │被告（況倘於個案│
│                │                │                │中宣告罰金刑時，│
│                │                │                │依修正前刑法第三│
│                │                │                │十三條第五款規定│
│                │                │                │，罰金最低額可為│
│                │                │                │銀元一元（即新臺│
│                │                │                │幣三元），然依修│
│                │                │                │正後刑法第三十三│
│                │                │                │條第五款規定，罰│
│                │                │                │金最低額則為新臺│
│                │                │                │幣一千元，此時修│
│                │                │                │正後之規定顯較不│
│                │                │                │利於被告）。    │
├────────┴────────┴────────┴────────┤
│結論：就罪刑有關之一切情形，綜其全部之結果而為比較後，應一律適用舊法。│
└───────────────────────────────────┘
附錄本案論罪科刑法條全文：
刑法第三百二十條
意圖為自己或第三人不法之所有，而竊取他人之動產者，為竊盜
罪，處五年以下有期徒刑、拘役或五百元以下罰金。
意圖為自己或第三人不法之利益，而竊佔他人之不動產者，依前
項之規定處斷。
前二項之未遂犯罰之。


司法院資訊處製作；財團法人民間司法改革基金會備份。
